臺灣板橋地方法院刑事判決　　　　　　 94年度簡上字第124號
上　訴　人　臺灣板橋地方法院檢察署檢察官
被　　　告　乙○○
上列上訴人因被告竊盜案件，不服本院於中華民國94年2 月4 日
94年度簡字第297 號所為之第一審判決（聲請簡易判決處刑案號
：93年度偵字第19874 號），提起上訴，本院管轄之第二審合議
庭判決如下：
    主  文
上訴駁回。
    事  實
一、乙○○前因竊盜、毒品危害防制條例等案件，經本院分別以
    87年度易字第4265號、89年度易字第3471號及89年度易字第
    3439號，各判處有期徒刑2 年6 月、6 月及7 月確定，上開
    案件經定應執行刑並接續執行後，於民國91年12月1 日縮短
    刑期執行完畢。詎乙○○猶不知悔改，竟意圖為自己不法之
    所有，於93年12月15日凌晨2 時10分許，在臺北縣三重市○
    ○街64號前，持其所有之鑰匙1 支，開啟甲○○所有、停放
    於該處之車號EC-5531 號自用小貨車車門後，進入車內著手
    搜尋財物，惟因誤觸車內警報器為甲○○察覺，於同日凌晨
    2 時30分許，由甲○○率同民眾當場逮捕而竊盜未遂。
二、案經臺北縣政府警察局三重分局移送臺灣板橋地方法院檢察
    署檢察官偵查後聲請以簡易判決處刑。
    理  由
一、上揭犯罪事實，業據被告乙○○於警詢、偵查及本院審理時
    均自白不諱，核與被害人甲○○於警詢中指述之情節相符，
    並有鑰匙1 支扣案可證，足認被告之自白確與事實相符。從
    而本案事證明確，被告犯行堪予認定。
二、核被告所為，係犯刑法第320 條第3 項、第1 項之竊盜未遂
    罪。被告前因竊盜、毒品危害防制條例等案件，經本院分別
    以87年度易字第4265號、89年度易字第3471號及89年度易字
    第3439號，各判處有期徒刑2 年6 月、6 月及7 月確定，上
    開案件經定應執行刑並接續執行後，於91年12月1 日縮短刑
    期執行完畢等情，有臺灣高等法院被告全國前案紀錄表1 紙
    附卷可考，其受有期徒刑之執行完畢，5 年內再犯本件有期
    徒刑以上之罪，為累犯，應依法加重其刑。又被告已進入車
    內著手搜尋財物，惟尚未生竊取財物得手之結果，為未遂犯
    ，應依刑法第26條前段之規定減輕其刑，並依法先加後減之
    。
三、原審以被告罪證明確，並審酌被告素行不良、犯罪動機、手
    段、未竊得財物及犯後態度良好等一切情狀，適用刑法第32
    0 條第3 項、第1 項、第47條、第26條前段、第41條第1 項
    前段、第38條第1 項第2 款、罰金罰鍰提高標準條例第1 條
    前段、第2 條等規定，量處被告有期徒刑4 月，並諭知易科
    罰金之折算標準，復就扣案之鑰匙1 支併予宣告沒收，其認
    事用法，均核無違誤，量刑亦稱妥適。
四、檢察官上訴意旨略以：被告於94年1 月2 日上午8 時許，在
    臺北縣三重市○○路○ 段91巷77號前，竊取吳家柔所有、置
    於車號CLE-396 號重型機車置物箱內之皮包1 個（內有吳家
    柔之國民
    、萬泰商業銀行信用卡、上海商業儲蓄銀行《以下簡稱上海
    商銀》金融卡各1 張、不詳銀行金融卡2 張及現金新臺幣
    900 元），涉有竊盜犯嫌，且與聲請簡易判決處刑部分之犯
    行時間緊接，手段相同，所犯罪名同一，顯係基於概括犯意
    反覆為之，為連續犯，屬裁判上一罪，依審判不可分原則，
    應為聲請簡易判決處刑效力所及，惟原審未及斟酌，難認為
    允當，爰提起上訴並移送併案審理（94年度偵字第3419號）
    云云。惟查：
  (一)訊據被告堅詞否認此部分竊盜犯行，辯稱：伊皮夾內之上海
    商銀金融卡（卡號為000-000000000 號）係一名真實姓名年
    吳家柔之皮包等語。
  (二)檢察官認被告涉犯上訴部分之竊盜罪嫌，無非以被害人吳家
    柔之指述及贓物認領保管單1 紙，為其論述之依據。惟上開
    證據只能證明吳家柔所有之皮包，曾於94年1 月2 日失竊，
    嗣其所有之上海商銀金融卡為警在被告皮夾內查獲，而由吳
    家柔領回之客觀事實而已，並不足以證明被告即為下手行竊
    之人。被告辯稱其持有之上海商銀金融卡係友人所交付，衡
    情並非絕無可能，然此至多僅能認被告涉犯收受贓物罪而已
    ，亦不能逕推論其有竊取皮包之犯行。此外復查無其他積極
    證據足認被告有檢察官上訴意旨所指之竊盜犯行，即難認與
    聲請簡易判決處刑部分有連續犯之裁判上一罪關係，自非聲
    請簡易判決處刑效力所及，移送併辦部分應退回由檢察官另
    行處理。
  (三)從而檢察官上訴意旨認前揭移送併辦部分與聲請簡易判決處
    刑部分，有連續犯之裁判上一罪關係，據此提起上訴，為無
    理由，應予駁回。
據上論斷，應依刑事訴訟法第455 條之1 第1 項、第3 項、第
368 條，判決如主文。
本案由檢察官邱茂榮、蔡甄漪聲請以簡易判決處刑，經檢察官張
慶林到庭執行職務。
中　　華　　民　　國　　94　　年　　4 　　月　　21　　日
                  刑事第十二庭  審判長法　官  樊季康
                                      法　官  陳明珠
                                      法　官  劉元斐
上列正本證明與原本無異。
不得上訴。
                                書記官  郭玉芬
中　　華　　民　　國　　94　　年　　4 　　月　　21　　日
